【裁判字號】    95,抗,1700
【裁判日期】    951208
【裁判案由】    假扣押
【裁判全文】
臺灣高等法院民事裁定                95年度抗字第1700號
抗  告  人    陽信商業銀行股份有限公司
法定代理人    乙○○
上列抗告人因與相對人奇景科技股份有限公司等間假扣押事件，
對於中華民國95年11月3日台灣台北地方法院95年度裁全字第164
49號裁定，提起抗告，本院裁定如下：
  主  文
抗告駁回。
抗告費用由抗告人負擔。
  理  由
一、抗告人聲請及抗告意旨略以：依兩造所立授信約定書第19條
    約定，雙方合意以台灣台北地方法院為第一審管轄法院。茲
    因相對人奇景科技股份有限公司（下稱奇景公司）於民國（
    下同）95年5月8日，邀同相對人甲○○、丙○○為其連帶保
    證人，並於同年月12日向抗告人借款二筆，分別為新台幣（
    下同）1,800,000元及1,200,000元。詎奇景公司自95年9月1
    2日最後一次繳納本息後，即未按期繳納，依授信約定書第6
    條第1款約定，應視為全部到期，經抵銷存款後截至95年10
    月14日尚欠本金1,076,156元、717,434元未清償，甲○○、
    丙○○既為本件借款之連帶保證人，自應與借款人奇景公司
    負連帶償還之責。邇聞相對人正紛紛脫產，並避不見面，若
    不即時實施假扣押，恐有日後不能強制執行或甚難執行之虞
    ，是抗告人願供擔保，以代釋明之不足，而為假扣押之聲請
    。原法院雖准許假扣押，但對抗告人之合意管轄主張未予置
    理，而限定僅得對相對人在原法院轄區內之財產為假扣押，
    此將造成在原法院轄區外之相對人財產均不得為假扣押，倘
    相對人之財產散置各地，則抗告人須向各該法院聲請假扣押
    ，如此將造成抗告人重複供擔保及繳納執行費之不利益情形
    ，亦無法達到假扣押之即時性。故原法院所為之假扣押裁定
    應就相對人之「一切」財產假扣押，而不問標的係在何處，
    方能達到保障抗告人之權利及假扣押之目的云云。
二、按假扣押之聲請，由本案管轄法院或假扣押標的所在地之地
    方法院管轄；本案管轄法院，為訴訟已繫屬或應繫屬之第一
    審法院，民事訴訟法第524條1項、第2項本文定有明文。又
    參諸民事訴訟法第525條第3項規定，僅依假扣押之標的所在
    地定法院管轄者，應記載假扣押之標的及其所在地，是向本
    案管轄法院聲請假扣押時，無須指明特定財產或財產所在；
    換言之，其係就特定數額範圍內之債務人財產為假扣押，並
    不受法院轄區之限制。
三、查抗告人主張奇景公司、甲○○、丙○○積欠本金1,793,59
    0元及利息、違約金未清償，且恐有日後不能強制執行或甚
    難執行之虞等情，業經其提出動撥申請書、授信合約書、連
    帶保證書、經濟部商工資料（以上皆影本）以為前述請求及
    假扣押原因之釋明，並陳明願供擔保以代釋明之不足。按前
    開授信合約書第19條及連帶保證書第19條均約定以原法院為
    雙方合意之第一審管轄法院，則抗告人以原法院為本案管轄
    法院，而為本件假扣押之聲請，自屬有據，惟原裁定限制抗
    告人只得對奇景公司、甲○○、丙○○於原法院轄區內之財
    產始得為假扣押，此觀諸抗告人於原法院之假扣押聲請狀，
    係明載請求「將奇景公司、甲○○、丙○○等三人所有財產
    ，在1,793,590元範圍內予以假扣押」（見原法院卷第3頁倒
    數第一行及背面第1、2行），顯然抗告人對奇景公司、甲○
    ○、丙○○於原法院轄區外之財產亦同為聲請假扣押，然原
    法院竟就此部分之聲請未為准許或駁回之諭知，係屬裁判脫
    漏之情形，依民事訴訟法第239條準用第233條第1項之規定
    ，應由抗告人向原法院聲請補充裁定，而非抗告法院所得審
    究，乃抗告人據以對原裁定聲明不服，提起抗告，不能認為
    有理由。
四、據上論結，本件抗告為無理由，爰裁定如主文。
中    華    民    國    95    年    12    月    8     日
                    民事第四庭
                        審判長法  官  張劍男
                              法  官  彭昭芬
                              法  官  丁蓓蓓
正本係照原本作成。
本裁定除以適用法規顯有錯誤為理由，並經本院之許可外，不得
再抗告。如提起再抗告，應於收受送達後10日內委任律師為代理
人向本院提出再抗告狀，並繳納再抗告費新臺幣1,000元整。
中    華    民    國    95    年    12    月    11    日
                              書記官  董曼華


司法院資訊處製作；財團法人民間司法改革基金會備份。
